臺灣臺南地方法院刑事判決
111年度簡上字第43號
上  訴  人  臺灣臺南地方檢察署檢察官
被      告  王吉翃



上列上訴人因被告傷害案件，不服本院中華民國110年10月18日1
10年度簡字第2366號第一審簡易判決（起訴案號：臺灣臺南地方
檢察署110年度偵字第9000號、偵緝字第450號），提起上訴，本
院判決如下：
    主  文
上訴駁回。
    事實及理由
一、本院審理範圍：
  ㈠按「上訴得對於判決之一部為之」、「對於判決之一部上訴
    者，其有關係之部分，視為亦已上訴。但有關係之部分為無
    罪、免訴或不受理者，不在此限」、「上訴得明示僅就判決
    之刑、沒收或保安處分一部為之」，民國110年6月16日修正
    公布、同年月18日起施行之刑事訴訟法第348條第1項、第2
    項、第3項定有明文，且上開規定依同法第455條之1第3項規
    定，為簡易程序案件之上訴程序所準用是本案上訴之效力及
    其範圍，參酌上開說明，應準用依現行刑事訴訟法第348條
    規定。
  ㈡上訴人即檢察官係以原判決量刑過輕為由上訴，有110年度請
    上字第272號上訴書1份可稽（見簡上卷第11至13頁），並於
    111年8月2日準備程序、同年10月5日審理時，均敘明僅針對
    原判決之量刑部分上訴，其餘均不在上訴範圍等語（見簡上
    卷第208、283頁），則依刑事訴訟法第455條之1第3項準用
    第348條第3項規定，本院審理範圍僅限於原判決所處之刑，
    不及於原判決所認定之犯罪事實、罪名等部分。
  ㈢被告王吉翃所為本件犯罪事實、所犯法條部分，雖非屬本院
    審理範圍，惟本件既屬有罪判決，依法有其應記載事項，且
    量刑係以原判決所認定之犯罪事實及論罪等為據，故就本件
    犯罪事實、證據、罪名之記載，均引用原審判決書之事實及
    理由欄所載（如附件）。
二、上訴人固以告訴人陳奕瑋所受傷勢難謂非屬嚴重及被告未為
    賠償，認原審量刑過輕為由而執為上訴，然查：
　⑴按量刑之輕重及緩刑之宣告，係事實審法院得依職權自由裁
    量之事項，茍已斟酌刑法第57條各款所列情狀而未逾越法定
    刑度，則不得遽指為違法，又刑罰之量定屬法院自由裁量之
    職權行使，但仍應審酌刑法第57條所列各款事由及一切情狀
    ，為酌量輕重之標準，並非漫無限制，在同一犯罪事實與情
    節，如別無其他加重或減輕之原因，下級法院量定之刑，亦
    無過重或失輕之不當情形，則上級法院對於下級法院之職權
    行使，原則上應予尊重（最高法院72年度台上字第6696號判
    例、85年度台上字第2446號判決意旨參照），故法院為求個
    案裁判之妥當性，在法律秩序之理念、法律感情及比例原則
    等規範內，有自由裁量之權限，倘其未有逾越法律所規定之
    範圍，或濫用其權限，即不得任意指摘為違法。
　⑵原審以被告罪證明確，因而適用刑事訴訟法第449條第2項、
    第3項、第454條第2項，刑法第28條、第277條第1項、第41
    條第1項前段，刑法施行法第1條之1第1項之規定，並審酌被
    告與同案被告許京紘（現通緝中）僅因細故，不思理性解決
    糾紛，竟共同毆打告訴人，使告訴人受有如附件原審判決書
    所示之傷害，顯然欠缺尊重他人身體法益之法治觀念，應予
    非難，且兼衡被告之犯罪動機、目的、手段、告訴人所受之
    傷勢、坦認犯行，惟尚未能與告訴人達成和解或取得諒解之
    犯罪後態度，暨被告之素行、陳明之智識程度與家庭生活經
    濟狀況等一切情狀，量處有期徒刑3月，並諭知如易科罰金
    之折算標準，認事用法均無違誤，且業有審酌告訴人之傷勢
    程度，以及未與告訴人達成和解進行實質補償或取得諒解之
    因素，而量處如上開所示之刑，與罪刑相當原則無違，並無
    上訴理由所指過輕情事，復難謂原審有何裁量權濫用之虞，
    無從認為原審判決關於量刑部分有何不當或違法之處。從而
    ，本件上訴難認有理，應予駁回。
據上論斷，應依刑事訴訟法第455條之1第1項、第3項、第364條
、第273條之1第1項、第368條，判決如主文。
本案經檢察官蘇烱峯到庭執行職務。
中　　華　　民　　國　　111 　年　　10　　月　　20　　日
                  刑事第十一庭審判長法  官  陳威龍
　　　　　　　　　
                                    法  官  張婉寧
　　　　　　　　　　　　　　　　　　
                                    法  官  陳嘉臨
以上正本證明與原本無異。
本件不得上訴。
　　　　　　　　　　　　　　　　　　書記官 黃瓊蘭
中　　華　　民　　國　　111 　年　　10　　月　　21　　日
（附件）
臺灣臺南地方法院刑事簡易判決
110年度簡字第2366號
公　訴　人　臺灣臺南地方檢察署檢察官
被　　　告　許京紘　男　(民國00年0月0日生)
　　　　　　　　　　身分證統一編號：Z000000000號
　　　　　　　　　　住○○市○○區○○○街00號5樓之3
　　　　　　　　　　（另案在押）
　　　　　　王吉翃　男　(民國00年0月00日生)
　　　　　　　　　　身分證統一編號：Z000000000號
　　　　　　　　　　住○○市○○區○○000號
　　　　　　　　　　現於法務部○○○○○○○○○○○執行
上列被告因傷害案件，經檢察官提起公訴（110年度偵字第9000
號、110年度偵緝字第450號），而被告於偵查中及本院準備程序
訊問時均自白犯罪，本院合議庭裁定認本件宜由受命法官獨任逕
以簡易判決處刑如下：
    主  文
許京紘、王吉翃共同犯傷害罪，各處有期徒刑叁月，如易科罰金
，均以新臺幣壹仟元折算壹日。
    事實及理由
一、本件犯罪事實及證據，除證據應補充被告許京紘、王吉翃於
    本院準備程序訊問時之自白（訴字卷第47頁）外，餘均引用
    附件檢察官起訴書之記載。
二、核被告二人所為，均係犯刑法第277條第1項之傷害罪。渠二
    人就上開犯行，有犯意聯絡及行為分擔，應論以共同正犯。
    爰以行為人之責任為基礎，審酌被告二人僅因細故，不思理
    性解決糾紛，竟共同毆打告訴人，使告訴人受有如附件起訴
    書所載之傷害，顯然欠缺尊重他人身體法益之法治觀念，應
    予非難，兼衡被告二人之犯罪動機、目的、手段、告訴人所
    受之傷勢、均坦認犯行，惟迄今尚未能與告訴人達成和解或
    取得諒解之犯罪後態度，暨渠二人之素行、陳明之智識程度
    與家庭生活經濟狀況（訴字卷第45頁）等一切情狀，分別量
    處如主文所示之刑，並均諭知易科罰金之折算標準。
三、依刑事訴訟法第449條第2項、第3項、第454條第2項，刑法
    第28條、第277條第1項、第41條第1項前段，刑法施行法第1
    條之1第1項，逕以簡易判決處刑如主文。
四、如不服本判決，得自簡易判決送達之日起20日內，向本院提
    起上訴。
本案經檢察官謝旻霓提起公訴，檢察官謝欣如到庭執行職務。
中　　華　　民　　國　　110 　年　　10　　月　　18　　日
　　　　　　　　　刑事第五庭    法　官　林欣玲
以上正本證明與原本無異。                               
        　　　　　　　　　      書記官  莊文茹 　　　　
中　　華　　民　　國　　110 　年　　10　　月　　19　　日
附錄本案論罪科刑法條：
中華民國刑法第277條
傷害人之身體或健康者，處5年以下有期徒刑、拘役或50萬元以
下罰金。
犯前項之罪，因而致人於死者，處無期徒刑或7年以上有期徒刑
；致重傷者，處3年以上10年以下有期徒刑。

【附件】
臺灣臺南地方檢察署檢察官起訴書
                                     110年度偵字第9000號
                                    110年度偵緝字第450號
　　被　　　告　許京紘　男　21歲（民國00年0月0日生）
　　　　　　　　　　　　住○○市○○區○○○街00號5樓之3
　　　　　　　　　　　　(另案在法務部○○○○○○○○羈
                         押中)
　　　　　　　　　　　　國民身分證統一編號：Z000000000號
　　　　　　　　王吉翃　男　24歲（民國00年0月00日生）
　　　　　　　　　　　　住○○市○○區○○○里0鄰○○000
　　　　　　　　　　　　　號
                        (另案在法務部○○○○○○○臺南
                         分監執行中)
　　　　　　　　　　　　國民身分證統一編號：Z000000000號
　　上  一  人
    選任辯護人　彭大勇律師
                林士龍律師
                郭栢浚律師
上列被告等因傷害等案件，業經偵查終結，認應提起公訴，茲將
犯罪事實及證據並所犯法條分敘如下：
　　　　犯罪事實
一、王吉翃、許京紘與陳奕瑋前有債務糾紛，詎王吉翃、許京紘
    竟共同基於傷害之犯意聯絡，於民國109年10月18日21時22
    分許，在臺南市○○區○○路0段000號「頂好麵店」前，由許京
    紘徒手毆打陳奕瑋後，隨即駕車搭載陳奕瑋離去。嗣王吉翃
    、許京紘駕車將陳奕瑋載至臺86線旁之產業道路時，復承前
    開傷害之犯意聯絡，由王吉翃徒手毆打陳奕瑋，致陳奕瑋受
    有近端指骨骨折、鼻骨骨折、四肢多處鈍挫傷、頭部外傷、
    胸背部鈍傷等傷害。
二、案經陳奕瑋訴由臺南市政府警察局第二分局報告偵辦。
        證據並所犯法條
一、證據清單及待證事實
編號 證據名稱 待證事實 1 被告王吉翃於偵查中之供述 坦承有於上開時、地，徒手毆打告訴人陳奕瑋之事實。 2 被告許京紘於偵查中之供述 坦承有於上開時、地，徒手毆打告訴人之事實。 3 證人即同案被告王吉翃於偵查中之證述 證明被告許京紘有於上開時、地，徒手毆打告訴人之事實。 4 告訴人陳奕瑋於偵查中之證述 證明有於上開時、地，遭被告2人毆打之事實。 5 證人即告訴代理人鄭琬榛於警詢及偵查中之證述 證明告訴人因債務糾紛而遭被告2人毆打，且告訴人於109年10月19日就醫時，受有如犯罪事實欄所載傷勢之事實。 6 監視器擷圖翻拍照片6張 證明被告2人有於上開時、地，徒手毆打告訴人之事實。 7 國立成功大學醫學院附設醫院中文診斷證明書 證明告訴人於109年10月19日就醫時，受有如犯罪事實欄所載傷勢之事實。 
二、核被告王吉翃、許京紘所為，均係犯刑法第277條第1項之傷
    害罪嫌。被告2人就上開罪嫌，有犯意聯絡及行為分擔，請
    論以共同正犯。
三、至告訴意旨認被告2人有對告訴人陳奕瑋恫稱:「是要自己上
    車，還是在這裡難看」等語，致告訴人因心生畏懼，遂與被
    告2人上車離去，而認被告2人另涉犯刑法第302條第1項剝奪
    他人行動自由罪嫌一節。然查，被告2人於偵查中均堅詞否
    認有上開犯行，且供稱：係告訴人自願與我們離開等語，而
    上開監視器擷圖翻拍照片亦僅攝得告訴人有一同與被告2人
    上車離去，惟對被告2人究有無恐嚇告訴人一情，尚無法證
    明，是此部分自難僅憑告訴人之單一指訴，即認被告2人涉
    有上開犯行。惟此部分如成立犯罪，因與前開起訴部分具有
    裁判上一罪之關係，應為起訴效力所及，爰不另為不起訴之
    處分，附此敘明。
四、依刑事訴訟法第251條第1項提起公訴。
    此　　致
臺灣臺南地方法院
中　　華　　民　　國　 110　　年　　9 　　月　　15　　日
　　　　　　　　　　　　　　　檢察官　謝  旻  霓
本件證明與原本無異
中　　華　　民　　國　 110　　年　　9 　　月　　27　　日
                              書記官  莊  涵  雁